【裁判字號】    95,抗,155
【裁判日期】    950613
【裁判案由】    聲請沒入保證金
【裁判全文】
臺灣高等法院高雄分院刑事裁定           95年度抗字第155號
抗告人即
聲  請  人  臺灣高雄地方法院檢察署檢察官
具  保  人  甲○○
被      告  乙○○
上列抗告人因聲請沒入保證金案件，不服臺灣高雄地方法院中華
民國95年4 月24日裁定（95年度聲字第1457號），提起抗告，本
院裁定如下：
    主  文
抗告駁回。
    理  由
一、本件經本院審理結果，認第一審裁定認事、用法及處遇裁量
    均無違誤，應予維持，並引用第一審裁定之事實、理由及證
    據（如附件）。
二、本件抗告意旨略以：本件聲請人傳喚具保人應偕同受刑人到
    案日期為95年4 月11日，而具保人係於95年4 月4 日向寄存
    達「成功派出所」領取傳票，已合法發生送達效力，原審認
    送達不合法，顯屬誤會，為此提起抗告，請求撤銷原裁定云
    云。
三、經查：本件追保通知函寄存送達發生效力之時（即95年4 月
    15日）顯已逾檢察官所定之追保期限（即95年4 月11日），
    該追保通知自不生合法追保之效力等情，已經原裁定說明甚
    詳，抗告人指摘原裁定不當，尚難酌採。本件抗告，並無理
    由，應予駁回。
四、據上論結，應依刑事訴訟法第412 條，裁定如主文。
中    華    民    國    95    年    6     月    13    日
                  刑事第一庭    審判長法  官  郭雅美
                                      法  官  莊崑山
                                      法  官  范惠瑩
以上正本證明與原本無異。
不得再抗告。
中    華    民    國    95    年    6     月    13    日
                                      書記官  張文斌
附件：
臺灣高雄地方法院刑事裁定              95年度聲字第1457號
聲  請  人  臺灣高雄地方法院檢察署檢察官
具  保  人  甲○○
受  刑  人
即  被  告  乙○○
上列受刑人因著作權法案件，聲請人聲請沒入保證金，本院裁定
如下：
    主  文
聲請駁回。
    理  由
一、聲請意旨略以：受刑人即被告乙○○因著作權法案件，前經
    具保人甲○○依指定保證金額新台幣（下同）2 萬元，而提
    出現金並經許可停止羈押在案，茲受刑人業已逃匿，爰依刑
    事訴訟法第118 條第1 項之規定，聲請將具保人所繳之保證
    金沒入之。
二、按具保停止羈押之被告逃匿者，固得沒入具保人繳納之保證
    金（刑事訴訟法第118 條第1 項參照）。惟若於裁定沒入前
    ，先行通知具保人限期帶同被告到案執行，於無效果時，再
    為沒入之裁定，一方面可明瞭被告是否果真逃匿，一方面可
    使具保人對於沒入之裁定更加信服，是如未通知具保人追保
    ，則具保人本可設法帶同被告到案執行，自不宜遽認為被告
    逃匿，而裁定沒入具保人繳納之保證金（司法院 (70) 廳刑
    一字第1104號研究意見參照）。
三、次按「送達文書，除本章（第6 章送達）有特別規定外，準
    用民事訴訟法之規定。」刑事訴訟法第62條定有明文。而民
    事訴訟法第138 條規定：「送達不能依前二條規定為之者，
    得將文書寄存送達地之自治或警察機關，並作送達通知書兩
    份，一份黏貼於應受送達人住居所、事務所、營業所或其就
    業處所門首，另一份置於該送達處所信箱或其他適當位置，
    以為送達。寄存送達，自寄存之日起，經10日發生效力。寄
    存之文書自寄存之日起，寄存機關應保存2 個月。」，其中
    所謂「經10日發生效力」之10日期間，依民法第120 條第2
    項規定，應自寄存送達日之翌日起算（最高法院民事庭94年
    度第1 次庭長、法官會議決議可資參照）。
四、經查：本件檢察官因受刑人經依法傳喚、拘提，均未到案接
    受執行，乃於民國95年3 月27日發函通知具保人甲○○於95
    年4 月11日帶同受刑人到案接受執行，惟該通知書係於95年
    4 月4 日寄存於成功派出所，此有臺灣高雄地方法院檢察署
    郵務送達回證影本1 紙在卷可稽（見臺灣高雄地方法院檢察
    署95年執聲沒字第208 號案卷）。則依上揭民事訴訟法第
    138 條第2 項之規定，該追保通知函應自寄存送達日之翌日
    即95年4 月5 日起經過10日（即95年4 月5 日起至95年4 月
    14日）後，自95年4 月15日始發生送達之效力。是本件追保
    通知函寄存送達發生效力之時顯已逾檢察官追保期限，該追
    保通知自不生合法追保之效力。從而，本件既未合法通知具
    保人追保，即難認被告業已逃匿，本院自不得沒入具保人之
    保證金，聲請人之聲請與法未合，應予駁回。
五、依刑事訴訟法第220條，裁定如主文。
中    華    民    國    95    年    4     月    24    日
                  鳳山刑事第2 庭    法  官  李嘉益
以上正本證明與原本無異。
如不服本裁定，應於收受送達後5 日內向本院提出抗告狀。
中    華    民    國    95    年    4     月    24    日
                                    書記官  郭南宏


司法院資訊處製作；財團法人民間司法改革基金會備份。
